# 请教陈版，货币互换业务

提问人：sjgyu 时间：2021-02-04 22:42:32
请教陈版：
想请教下这个业务应该怎么处理：
2020 年 9 月 22 日公司与银行签订《货币掉期业务风险确认书》，交易日为 2020 年 9 月 22 日，到期日为 2021 年 9 月 22 日，交易货币为USD/CNY，期初本金交换为支付货币：USD500万元，收取货币：CNY3383.50万元，交换汇率：6.767，期末本金交换为收取货币：USD500万元，支付货币：CNY3383.50万元。在持有期间，利息互换部分为固定利率，公司按USD500万元为本金计算向银行收取利息，利率为2.09%，按CNY3383.50万元为本金向银行支付利息，利率为4.5%，计息基准A/365，到期一次性支付。
会计处理：
近端：卖出美元 500 万元
借：其他应收款-美元 USD500万 CNY3430.25万 贷：银行存款-美元 USD500万 CNY3430.25万借：银行存款-人民币 CNY3383.50万 贷：其他应付款-人民币 CNY3383.50万
1231 计提利息支出：借：财务费用-利息支出 CNY42.1315万 贷：其他应付款-人民币 CNY42.1315 1231 计提利息收入：借：财务费用-利息支出 CNY-19.6947万 借：其他应收款-人民币USD2.9318 CNY19.6947 1231 调汇：借：财务费用-汇兑损益 CNY168.3650 贷：其他应收款-美元 CNY168.3650
远端：买入美元 500 万元
借：其他应付款-人民币 CNY3383.50万 贷：银行存款-人民币 CNY3383.50万
借：银行存款-美元 USD500 人民币按当天现行汇率计算 贷：其他应收款-美元 USD500 CNY3405.05万，差额计入财务费用问题 1 ：会计处理是否正确？
问题 2 ：其他应收款是否需要计提坏账准备？如无险是否仍需继续放入到组合内计提？如果不放其他应收款还能放哪个金融资产项目下？

回答人：chenyiwei
此类利率、货币互换属于衍生工具，应在期末确认以公允价值计量且其变动计入损益的金融资产或者金融负债，以及公允价值变动损益。其期末估值参照远期外汇合约的期末估值方法。
其他应收款根据信用风险确定是否需计提坏账准备。因为债务人是银行，信用风险很低，也可以对其个别认定不计提。